【裁判字號】    89,毒抗,229
【裁判日期】    890831
【裁判案由】    聲請觀察勒戒
【裁判全文】
臺灣高等法院高雄分院刑事裁定    八十九年度毒抗字第二二九號
    抗告人即
    被    告  甲○○
右列抗告人因違反毒品危害防治條例案件，不服臺灣高雄地方法院中華民國八十九年
七月二十六日裁定（八十九年度毒聲字第五六九九號），提起抗告，本院裁定如左：
    主  文
抗告駁回。
    理  由
一、原裁定略以：被告甲○○前因施用毒品案件，經觀察、勒戒後，認無繼續施用毒
    品之傾向，業經台灣高雄地方法院檢察署檢察官於八十八年二月二十二日，以八
    十八年度偵字第四二０六號不起訴處分確定。惟查被告復於八十九年五月三十日
    下午四時起回溯二十四小時內某時，在不詳地點施用第一毒品海洛因第二級毒品
    安非他命，為警於八十九年五月三十日下午四時許，在高雄市三民區○○○路與
    義華路口查獲之事實，被告雖矢口否認，惟有殘留第一級毒品海洛因塑膠袋一只
    扣案及尿液檢驗報告附卷可稽，復有不起訴處分書及刑案資料查註紀錄表在卷可
    參，其於五年內再犯毒品危害防制條例第十條第一項、第二項之罪，爰依毒品危
    害防制條例第二十條第三項前段及觀察勒戒處分執行條例第三條第一項規定，裁
    定將被告送勒戒處所觀察、勒戒。
二、經查：被告至警所採之尿液，經送高雄市政府衛生局檢驗結果，檢出甲基安非他
    命及嗎啡之陽性反應，此有煙毒尿液檢驗成績書一紙可憑。而甲基安非他命經口
    服投與後，約百分之七十於二十四小時內可自尿液中排出，又其尿液內含甲基非
    他命成分之檢出，與投與甲基安非他命的量、個人體質、檢驗儀器之精密度有關
    ，通常採尿化驗是否呈陽性反應，應以投與後二十四小時內所採者為宜，此亦有
    行政院衛生署藥物食品檢驗局（80）藥檢壹字第四五二九號函可稽，足認被告於
    八十九年五月三十日經採取尿液前回溯二十四小時內，確有施用安非他命一次。
    又查海洛因、嗎啡經施用入人體後，約百分之五十以上於八小時內自尿中排出；
    至廿四小時排出約百分之九十；但四十八小時後仍有微量可檢出等語。通常健康
    成人一次注射嗎啡十五公絲，而以現行採用蟻醛硫酸試液及鉬酸銨硫酸試液檢驗
    其尿液時，注射後八小時內所排尿液易於檢出；八小時至廿四小時，視其取尿時
    間及尿量多寡，可能檢出；至廿四小時以後所排之尿液，用上述方法已難檢出，
    已據行政院衛生署藥物食品檢驗局七十三、十一、三十（七十三）藥檢壹字第○
    三○二二一號函釋在案。被告經採尿送驗後，檢出嗎啡陽性反應，足徵被告於八
    十九年五月三十日採尿送驗前回溯二十四小時內，確有施用海洛因一次。本件抗
    告意旨，以扣案之殘留海洛因塑膠袋，非其所有，否認施用毒品，並無理由，應
    予駁回。
三、據上論結，應依刑事訴訟法第四百十二條，裁定如主文。
中    華    民    國     八十九     年       八       月     三十一   日
                              臺灣高等法院高雄分院刑事第八庭
                                  審判長法官  郭雅美
                                        法官  張盛喜
                                        法官  莊飛宗
右正本證明與原本無異。
不得再抗告。
                                      書記官  張宗芳
中    華    民    國     八十九     年       九       月       一     日
                                                                      Ｄ


司法院資訊處製作；財團法人民間司法改革基金會備份。
